【裁判字號】    98,家聲,316
【裁判日期】    981002
【裁判案由】    認可離婚
【裁判全文】
臺灣臺南地方法院家事裁定             98年度家聲字第316號
聲  請  人  丙○○
代  理  人  甲○○
相  對  人  黃富聖（原名乙○○.
上列當事人間聲請認可離婚事件，本院裁定如下：
    主      文
大陸地區福建省福清市人民法院西元二００六年（民國九十五年
）七月十日所為而於西元二００六年（民國九十五年）十二月二
日生效之（二００六）融民初字第八七五號民事確定判決應予認
可。
聲請程序費用新臺幣壹仟元由相對人負擔。
    理      由
一、按在大陸地區作成之民事確定裁判，不違背臺灣地區公共秩
    序或善良風俗者，得聲請法院裁定認可，臺灣地區與大陸地
    區人民關係條例第74條第1項定有明文。
二、本件聲請意旨略以：聲請人丙○○係大陸地區人民，相對人
    黃富聖係臺灣地區人民，兩造於西元2005年（民國94年）5
    月30日在福建省福州市登記結婚，嗣因婚姻發生破綻，聲請
    人向大陸地區福建省福清市人民法院提起離婚訴訟，業經大
    陸地區福建省福清市人民法院以（2006）融民初字第875號
    民事判決准許兩造離婚確定，並已於民國○○年○○月○日生效
    ，此經福建省福清市公證處以（2009）融證民字第4130號、
    第4131號公證在案，故聲請認可該確定判決等語。
三、經查：聲請人主張之上開事實，業據提出結婚公證書、大陸
    地區福建省福清市人民法院（2006）融民初字第875號民事
    判決書、法律文書生效證明書、福建省福州市公證處（2005
    ）榕公證內民字第3737號、福建省福清市公證處（2009）融
    證民字第4130號、第4131號公證書，而上開判決書、公證書
    ，業據我國財團法人海峽交流基金會驗證，復有該基金會（
    94 ）南核字第041166號、（98）南核字第074233號、（98
    ）南核字第074234號證明在卷足憑，則該結婚公證書及判決
    書自堪信為真正。次查，上開判決係就聲請人與相對人間之
    離婚事件所為之裁判，由大陸地區福建省福清市人民法院管
    轄審理，並未違背我國有關離婚事件專屬管轄之規定。又其
    判決內容略以：「原告丙○○與被告乙○○經人介紹辦理結
    婚登記後，雙方未同居生活即已失去聯繫，至今無法建立夫
    妻感情，本院調解無法和好，現原告請求與被告離婚，符合
    有關法律規定，應予准許。」其判決如下：「准予原告丙○
    ○與被告乙○○離婚。」核其判決離婚所舉事由，與我國民
    法第1052條第2項規定相符，堪認該判決不違背我國之公共
    秩序或善良風俗，從而，本件聲請於法核無不合，應予認可
    。
四、依臺灣地區與大陸地區人民關係條例第1條後段、第41條第
    1項，非訟事件法第21條第2項，民事訴訟法第78條，裁定如
    主文。
中    華    民    國    98    年    10    月    2     日
                  家事法庭  法  官  林富郎
以上正本證明與原本無異。
如不服本裁定應於送達後10日內向本院提出抗告狀（附具繕本）
，並應繳納抗告費新台幣1000元。
中    華    民    國    98    年    10    月    2     日
                            書記官  劉毓如


司法院資訊處製作；財團法人民間司法改革基金會備份。
